臺灣高等法院民事裁定　　　　　　　　 100年度抗字第1372號
抗　告　人　林元春
上列抗告人因與相對人葉昭松間停止執行事件，對於中華民國10
0年8月22日臺灣臺北地方法院100年度聲字第498號所為裁定提起
抗告，本院裁定如下：
    主  文
原裁定廢棄。
抗告人為相對人供擔保新臺幣壹佰壹拾萬捌仟貳佰拾元後，
臺灣臺北地方法院99年度司執字第122196號強制執行事件之執行
程序，於臺灣臺北地方法院100年度訴字第3872號債務人異議之
訴終結確定前，應予停止。
抗告程序費用由相對人負擔。
    理  由
一、按強制執行程序開始後，除法律另有規定外，固不停止執行
    ，惟有回復原狀之聲請，或提起再審或異議之訴，或對於和
    解為繼續審判之請求，或提起宣告調解無效之訴、撤銷調解
    之訴，或對於許可強制執行之裁定提起抗告時，法院因必要
    情形或依聲請定相當並確實之擔保，得為停止強制執行之裁
    定，強制執行法第18條第1項、第2項定有明文。
二、本件抗告人於原法院聲請意旨略以：相對人以原法院民事執
    行處99年度司執字第122196號拍賣抵押物事件（下稱為系爭
    執行事件），對伊財產聲請強制執行。惟伊與相對人間因執
    行異議事件，業經另行起訴，並由原法院以該院100 年度訴
    字第740 號事件審理，系爭執行事件程序如不停止，伊遭執
    行拍賣之不動產勢難回復原狀，爰陳明願供擔保，聲請裁定
    停止執行等語。
三、經查原法院100年度訴字第740號返還借款事件，係相對人以
    抗告人為被告，依債權讓與及消費借款之法律關係訴請給付
    借款，並經原法院判決抗告人應給付相對人新臺幣（下同）
    213萬0747元 及利息、違約金乙節，業經調取該民事訴訟事
    件卷證查明無誤，並有判決書乙份在卷足稽（見本院卷第17
    頁至第26頁）。上開民事訴訟事件既非由抗告人對系爭執行
    事件之執行名義提起再審或債務人異議之訴，亦非對於許可
    強制執行之裁定提起抗告；原法院依職權向該院民事庭、簡
    易庭、非訟中心分案室查詢結果，兩造間亦無任何符合上述
    強制執行法第18條所定之訴訟或請求繫屬，有該院民事紀錄
    科查詢表乙紙可稽（見原法院卷第7 頁），因而駁回抗告人
    停止執行之聲請，固非無據。惟於原法院裁定後，抗告人已
    於100年8月31日對相對人起訴請求撤銷系爭執行事件之強制
    執行程序，並由原法院分100年度訴字第3872 號債務人異議
    之訴事件審理中，業經調卷查明屬實。從而，抗告人聲明願
    供擔保，請求於其異議之訴判決確定前，系爭執行程序應暫
    予停止，自應准許。原法院未及審酌於此，而為駁回之裁定
    ，尚有未洽。抗告意旨指摘原裁定不當，求予廢棄，為有理
    由。
四、又法院依強制執行法第18條第2 項定擔保金額而准許停止強
    制執行之裁定者，該項擔保係備供債權人因停止執行所受損
    害之賠償，其數額應依標的物停止執行後，債權人未能即時
    受償或利用該標的物所受之損害額，或其因另供擔保強制執
    行所受之損害額定之，非以標的物之價值或其債權額為依據
    （最高法院91年度台抗字第429 號裁判參照）。本件抗告人
    之不動產經執行拍定金額雖達1309萬9900元，惟相對人係以
    拍賣抵押物裁定為系爭執行事件之執行名義，所聲請執行者
    為第一順位抵押權所擔保之債權本金213萬0747元及自88年4
    月10日起算之利息及違約金乙節，有民事強制執行聲請狀、
    臺灣臺北地方法院89年度拍字第451 號拍賣抵押物裁定及確
    定證明書附於系爭執行卷內可稽。且兩造於原法院100 年度
    訴字第740號返還借款事件及100年度訴字第3872號債務人異
    議之訴事件中所爭執者，亦為上開債權本息及違約金，均經
    調卷查明屬實。則相對人因系爭執行事件停止執行致未能即
    時分配受償之損害，自應以其於停止執行期間即抗告人提起
    債務人異議之訴之進行期間內，上開抵押權所擔保債權無法
    即時分配受償所可能遭受之利息損失計算。至於相對人於執
    行標的拍定後，除向執行法院陳報上開抵押債權本息、違約
    金連同執行費用計511萬4912元 應分配受償外，雖另陳報普
    通債權計427萬7268元 ，惟未提出執行名義，故未經執行法
    院列入分配乙節，有分配表影本乙份存卷足據，則該部分債
    權是否存在，並非無疑，該債權得否受償、何時受償，更與
    本件擔保金之酌定無關。從而，相對人因系爭執行事件停止
    執行致未能即時分配受償之損失應以年息25萬5746元【計算
    式：511萬4912元×5％＝25萬5746元；元以下四捨五入】為
    估算之標準。茲再審酌抗告人所提起債務人異議之訴之繁簡
    及依現行各審級法院辦案期限推估該本案訴訟可能終結之期
    間計為4年4月（即一審1年4月、二審2年及三審1年），據以
    酌定抗告人應供擔保金額為110萬8233元【計算式：25萬574
    6元×（4＋4 /12）＝102萬2984元＋8萬5249元＝110萬8233
    元】，並裁定如主文第二項所示。
五、據上論結，本件抗告為有理由，爰裁定如主文。
中    華    民    國   100    年    12    月    5     日
                    民事第十二庭
                        審判長法  官  吳謀焰
                              法  官  許紋華
                              法  官  李瑜娟
上開正本係照原本作成。
本裁定除以適用法規顯有錯誤為理由外，不得再抗告。如提起再
抗告，應於收受後10日內委任律師為代理人向本院提出再抗告狀
。並繳納再抗告費新臺幣1000元。
中    華    民    國   100    年    12    月    6     日
                              書記官  黃瑞芬